【裁判字號】    98,交聲,3262
【裁判日期】    980930
【裁判案由】    交管條例聲異
【裁判全文】
臺灣板橋地方法院交通事件裁定        98年度交聲字第3262號
原處分機關  交通部公路總局臺北區監理所板橋監理站
異  議  人
即受處分人  甲○○
上列異議人因違反道路交通管理處罰條例案件，對於交通部公路
總局臺北區監理所板橋監理站於中華民國98年8 月24日所為之處
分（原處分案號：板監裁字第裁41-C00000000號）聲明異議，本
院裁定如下：
    主  文
異議駁回。
    理  由
一、原處分意旨略以：異議人即受處分人甲○○於民國98年8 月
    24日1 時53分許，騎乘車號5HR-139 號重型機車，行經臺北
    縣板橋市○○○路○ 段1 巷，因「拒絕接受酒精濃度測試之
    檢定」之違規行為，為臺北縣政府警察局板橋分局警員當場
    攔停，並填製臺北縣政府警察局北縣警交大字第C00000000
    號舉發違反道路交通管理事件通知單（下稱舉發通知單）舉
    發，依道路交通管理處罰條例第35條第4 項、第67條第2 項
    之規定，裁處罰鍰新臺幣（下同）60,000元，並吊銷駕駛執
    照，3 年內禁考。
二、異議意旨略以：伊當天將車停在旅館門口正要進入時，警員
    對伊稱要臨檢，伊即配合而拿出證件，惟警員竟稱伊有飲酒
    駕車之行為，伊向警員表示伊當天雖有喝酒，但並未騎車，
    警員即要伊乘坐警車至派出所說明，伊亦配合自行上車，在
    派出所時，伊不服警員之舉發行為，該派出所所長即出來向
    伊道歉，並稱不會舉發伊違規行為，之後所長還請警員駕車
    送伊回家，讓伊坐於警車前座，如伊有酒醉駕車，所長會向
    伊道歉，還讓伊坐警車前座嗎？為此聲明異議，請求撤銷原
    處分云云。
三、按道路交通管理處罰條例所稱之汽車，包含機器腳踏車；又
    汽車駕駛人拒絕接受酒精濃度測試之檢定者，處新臺幣60,0
    00元罰鍰，並當場移置保管該汽車及吊銷該駕駛執照；又汽
    車駕駛人曾依同條例第35條第4 項前段之規定吊銷駕駛執照
    者，3 年內不得考領駕駛執照，道路交通管理處罰條例第3
    條第8 款、第35條第4 項前段、第67條第2 項分別定有明文
    。
四、經查：異議人於98年8 月24日1 時53分許，騎乘車號5HR-13
    9 號重型機車，行經臺北縣板橋市○○○路○ 段1 巷時，因
    身上有酒味，涉酒後駕車，有「拒絕接受酒精濃度之測試檢
    定」之違規行為等情，業據證人即舉發警員乙○○於本院訊
    問時證述明確，並有舉發通知單1 紙、酒精濃度測定值列印
    單3 紙及現場圖1 紙在卷可稽（見本院卷第8 、22、23頁）
    ，堪認屬實。異議人雖以前詞置辯，惟依證人乙○○於本院
    訊問時已明確具結證稱：當天我在南雅南路1 段跟新興路口
    騎乘警用機車執行巡邏勤務時，適在該處見異議人騎乘機車
    ，由南雅南路左轉1 巷，因異議人騎車速度很快，且該巷子
    不大，為顧及異議人之人身安全，所以我不敢在巷子內直接
    攔查異議人，我就騎機車尾隨異議人約10公尺距離，異議人
    自1 巷左轉1 弄15號後，在1 間旅館前停車，異議人一停車
    我也隨即停在他車後，因我覺得異議人騎車不穩定，我就要
    求盤查異議人的身分，在對談中聞到異議人有酒味，我便要
    對異議人實施酒測，並通知其他警員到場支援，異議人3 次
    拒絕酒測，我們就將異議人帶回派出所並依法告發等語（見
    本院卷第17反面至18頁），而證人乙○○係於執行勤務當中
    ，偶然發現本件違規事實，衡情應無設詞攀誣，或虛構違規
    事實以陷害異議人之可能。再警員執行公務時，本身即受有
    行政懲處責任之監督，且其到庭具結作證，更係以刑事責任
    擔保其證言之真實性，故證人前開證述內容，以及其所紀錄
    舉發之本件違規事實，應無不可採信之處。況異議人於聲明
    異議狀亦自承：我有喝酒之情（見本院卷第6 頁），復於本
    院訊問時供稱：我當天就是騎車號5HR-139 號機車，去舉發
    地點的旅館，我是舉發前去的，到了旅館，把車停好，準備
    打電話，警察就過來說要臨檢等語（見本院卷第17頁反面）
    ，益徵異議人確有酒後騎車而於停車後拒絕酒測之情無疑，
    是異議人空言辯稱未飲酒駕車而拒絕酒測云云，無非圖卸之
    詞，殊難採信。至異議人雖又辯稱：伊在派出所時，派出所
    所長有向伊道歉，並稱不會舉發伊違規行為云云，惟證人乙
    ○○已明確證稱：我不知道等語（見本院卷第18頁），是異
    議人此部分所辯，是否屬實，自非無疑，況縱如異議人所言
    ，此無非係該派出所所長之個人言行，自仍無礙異議人確有
    拒絕接受酒精濃度測試之檢定之違規行為，而警員據此依法
    舉發，自無違誤，是異議人此部分所辯，同無可採。
五、綜上所述，本件異議人確有於前述時、地，有拒絕接受酒精
    濃度之測試檢定之違規事證明確。其上開所辯，無非圖卸之
    詞，不足採信。從而，原處分機關依據道路交通管理處罰條
    例第35條第4 項、第67條第2 項之規定，裁處罰鍰60,000元
    ，並吊銷駕駛執照，3 年內禁考，其認事用法並無違誤，裁
    罰亦無不當，本件異議為無理由，應予駁回。
據上論斷，應依道路交通管理處罰條例第87條第2 項，道路交通
案件處理辦法第19條，裁定如主文。
中    華    民    國    98    年    9     月    30    日
                  交通法庭    法  官  鄧雅心
以上正本證明與原本無異。
如不服本裁定，應於送達後5 日內，向本院提出抗告狀。
                              書記官  傅淑芳
中    華    民    國    98    年    9     月    30    日


司法院資訊處製作；財團法人民間司法改革基金會備份。
